最高法院刑事判決
                                   111年度台上字第4349號
上  訴  人  李峰賢                     
            周進成                     
上列上訴人等因違反槍砲彈藥刀械管制條例案件，不服臺灣高等
法院高雄分院中華民國111年6月2日第二審判決（111年度上訴字
第273號，起訴案號：臺灣屏東地方檢察署108年度偵字第8904號
），提起上訴，本院判決如下：
    主  文
上訴駁回。
    理  由
壹、李峰賢部分
一、按刑事訴訟法第377 條規定，上訴於第三審法院，非以判決
    違背法令為理由，不得為之。是提起第三審上訴，應以原判
    決違背法令為理由，係屬法定要件。如果上訴理由書狀並未
    依據卷內訴訟資料，具體指摘原判決不適用何種法則或如何
    適用不當，或所指摘原判決違法情事，顯與法律規定得為第
    三審上訴理由之違法情形，不相適合時，均應認其上訴為違
    背法律上之程式，予以駁回。
二、本件原審審理結果，認定上訴人李峰賢有原判決相關所載之
    違反槍砲彈藥刀械管制條例各犯行明確，因而撤銷第一審關
    於李峰賢科刑之判決，改判仍論處李峰賢犯非法持有可發射
    子彈具殺傷力之槍枝罪刑、犯非法持有子彈罪刑，已載敘其
    調查取捨證據之結果及憑以認定各該犯罪事實之心證理由，
    有卷存資料可資覆按。
三、上訴意旨略以：其係同時向董德華購買槍、彈，應論以一罪
    ，原判決僅憑其自白認定係分別購買，予以分論併罰，於法
    有違，且原判決既認其供出董德華、馬睿麟持有槍彈，對社
    會治安維護有貢獻，但仍量處與一般未配合警方之案件相似
    之刑，顯屬過重。
四、犯罪事實之認定、證據之取捨及證明力之判斷，俱屬事實審
    法院之職權，此項職權之行使，倘不違背客觀存在之經驗法
    則或論理法則，即不違法，觀諸刑事訴訟法第155條第1項規
    定甚明，自無許當事人任憑主觀妄指為違法，而資為合法之
    第三審上訴理由。又想像競合與數罪併罰，同屬真正競合，
    前者乃行為單數，後者為行為複數，刑法第55條所謂「一行
    為觸犯數罪名」，就故意犯而言，係指對於該數罪同時有各
    別之犯意而藉一個行為以達成之而言，若對於另一犯罪係臨
    時起意，而行為亦不止一個，或基於同一之犯意而行為又先
    後可分，即非刑法第55條之想像競合犯，應為數罪併罰。故
    行為人同時地被查獲持有不同客體之槍枝、子彈，雖併有同
    時持有之情形，然如非出於同一犯意，或行為時序有別，不
    問是否來源同一，仍應分論併罰。
　　原判決認定李峰賢上開犯行，係綜合李峰賢之自白，卷附相
    關之內政部警政署刑事警察局（槍彈）鑑定書，酌以所列其
    餘證據資料及案內其他證據調查之結果而為論斷，就李峰賢
    於警偵（詢）訊關於槍、彈係先後購得且來源有異之任意性
    自白與事實相符，事後改稱係向一人同時購買之辯詞，委無
    足採，因認其持有槍、彈犯意各別、行為互殊，亦於理由內
    論述明白，核屬原審採證認事職權之合法行使，所為各論斷
    說明，與經驗法則及論理法則俱屬無違，既非僅以李峰賢之
    自白為論罪之唯一依據，即無所指欠缺補強證據之違法可言
    ，依所確認之事實，就所犯上開 2罪予以分論併罰，核無違
    誤。李峰賢上訴意旨以上開 2罪未依想像競合犯論以一罪云
    云，指摘原判決違法，難認有據。
五、量刑係法院就繫屬個案犯罪之整體評價，乃事實審法院得依
    職權自由裁量之事項，故量刑判斷當否之準據，應就判決之
    整體觀察為綜合考量，苟已以行為人之責任為基礎，並斟酌
    刑法第57條各款所列情狀，在法定刑度內，酌量科刑，無顯
    然失當或違反公平、比例及罪刑相當原則，亦無偏執一端，
    致明顯失出失入情形，且其執行刑之量定，未違反刑法第51
    條各款所定之方法或範圍，又無明顯悖於前述量刑原則或整
    體法律秩序之理念，即不得任意指為違法或不當，以為第三
    審上訴之理由。原判決就李峰賢所犯前揭各罪，已綜合審酌
    刑法第57條科刑等一切情狀，在罪責原則下適正行使其量刑
    之裁量權，量處所示各罪之刑，核其量定之刑罰，已較第一
    審為輕，並兼顧相關有利與不利之科刑資料，所定之執行刑
    非以累加方式，亦給予適當之恤刑，客觀上並未逾越法定刑
    度或範圍，亦與罪刑相當原則無悖，難認有濫用其裁量權限
    之違法情形。至於他案被告因所犯情節或量刑審酌條件有別
    ，基於個案拘束原則，自不得比附援引他案被告之量刑執為
    原判決有違背法令之論據。
六、依上所述，李峰賢上訴意旨無非係對原判決已說明論駁之事
    項再事爭辯，或單純就前述量刑裁量權之合法行使，徒以自
    己說詞，任意指為違法，難謂已符合首揭法定之上訴要件，
    應認其上訴為不合法律上之程式，予以駁回。
貳、周進成部分
一、按第三審上訴書狀，應敘述上訴之理由，其未敘述者，得於
    提起上訴後20日內補提理由書於原審法院，已逾上述期間，
    而於第三審法院未判決前，仍未提出上訴理由書狀者，第三
    審法院應以判決駁回之，刑事訴訟法第382 條第1項、第395
    條後段規定甚明。
二、本件上訴人周進成因違反槍砲彈藥刀械管制條例案件，不服
    原判決維持第一審論以犯非法持有可發射子彈具殺傷力之槍
    枝罪刑，於民國111年6月24日提起上訴，並未敘述理由，迄
    今逾期已久，於本院未判決前仍未提出，依上開規定，其上
    訴自非合法，應予駁回。
據上論結，應依刑事訴訟法第395條，判決如主文。
中　　華　　民　　國　　111 　年　　10　　月　　19　　日
                  刑事第七庭審判長法　官　段  景  榕
                                  法　官  沈  揚  仁
                                  法　官  楊  力  進
                                  法　官  汪  梅  芬
                                  法　官  宋  松  璟
本件正本證明與原本無異
                                  書記官
中　　華　　民　　國　　111 　年　　10　　月　　25　　日